# 请教陈老师，同一控制下处置子公司问题

提问人：shengmeiqin 时间：2018-06-15 23:08:32
请教陈老师，A上市公司将其全子公司D公司70%的股权转让给A公司控股股东（自然人）控制的公司C，D公司资产的评估值为 5000万元，交易对价按评估值确认5000*70%=3500万。 请问上市公司A公司是按交易对价与净资产的差确认资本公积还是投资收益？

回答人：chenyiwei
该处置交易作价公允且有合理商业理由的，可按准则规定正常确认投资收益。作价高于标的股权公允价值的差额按权益易原则处理。

提问人：shengmeiqin 时间：2018-06-20 00:05:30
陈老师，《 2015 年上市公司会计监管报告》第 8 页《1.同一控制下的企业合并中置出资产的会计处理》中：
“根据企业会计准则及相关规定，同一控制下的企业合并，合并方以支付现金、转让非现金资产或者承担债务方式作为合并对价的，应当以合并日在被合并方的账面价值计量。合并方取得的净资产账面价值与支付的合并对价账面价值的差额，应当调整资本公积，资本公积不足冲减的，调整留存收益。年报分析发现，个别上市公司与其控股股东之间的资产置换交易，换入的股权投资作为同一控制下的企业合并处理，但对于置出的原子公司股权，上市公司在合并报表层面作为资产转让处理，确认了相关股权转让损益。这样做的结果是，在置出资产交易部分，将资产公允价值与账面价值的差额确认了损益，但在置入资产交易部分，又将置出资产公允价值与同一控制下取得子公司有关资产账面价值的差额调整了权益，人为地将一项同一控制下的企业合并交易割裂成两项独立的交易，并基于不同的原则予以会计处理，不符合会计准则相关规定，导致会计处理在逻辑上的不一致。” 请问，陈老师，这个解释，什么情况下确认资本公积

回答人：chenyiwei
上市公司与控股股东之间进行资产置换，换出和换入资产（构成业务并取得控制权）构成一揽子交易的情形下，换出资产视作同一控制下合并的非货币性对价，不确认处置损益。

提问人：呼叫帮助 时间：2018-07-29 14:18:26
陈版，一直有这样的疑惑 上市公司与反向收购后的控股股东之间进行资产置换，换出和换入资产（构成业务并取得控制权）构成一揽子交易的情形下，换出资产视作同一控制下合并的非货币性对价，是否需要或不需要确认处置损益？

回答人：chenyiwei
个别报表层面可以确认；合并报表层面不应确认。

提问人：呼叫帮助 时间：2018-07-30 20:50:53
陈版怎么理解反向收购方单户表确实处置收益，合并报表不需要确实处置收益？

回答人：chenyiwei
单户表延续原上市公司报表，将资产和业务处置出去自然会有损益；合并报表是置入资产的报表延续下来的，对置入前或与置入同时发生的处置损益不体现在合并报表中。